【裁判字號】    99,交聲,513
【裁判日期】    990129
【裁判案由】    聲明異議
【裁判全文】
臺灣臺中地方法院刑事裁定             99年度交聲字第513號
原處分機關  交通部公路總局臺中區監理所
異  議  人
即受處分人  甲○○
上列受處分人因違反道路交通管理處罰條例案件，對於交通部公
路總局臺中區監理所於中華民國99年1月19日所為之處分（原處
分案號：中監違字第裁60-HD0000000號裁決書）聲明異議，本院
裁定如下：
    主    文
異議駁回。
    理    由
一、原處分意旨略以：異議人即受處分人（下稱異議人）甲○○
    於民國98年12月1日13時16分許，駕駛車牌號碼9V-0965號自
    用小客車，在臺中縣沙鹿鎮○○路168號處（往沙鹿），因
    「限速60公里、經測速時速78公里、超速18公里，未滿20公
    里（經雷達、雷射測速儀器採證）」違規，經臺中縣警察局
    交通警察隊依違反道路交通管理處罰條例第40條舉發，異議
    人於期限內申訴，經舉發單位查復，仍有不服，本所遂於99
    年1月19日以中監違字第裁60-HD0000000號裁決書裁處罰鍰
    新臺幣（下同）1600元整，並依道路交通管理處罰條例第63
    條記違規點數1點，逾期則依裁決書主文裁處等語。
二、異議人聲明異議意旨則以：對於超速照片只有1張而不是2張
    感到很不滿，一張照片不是闖紅燈，只是代表有從此處經過
    ，其98年在臺中縣沙鹿鎮○○路168號收到3張罰單，之前有
    被照過，其到此路段會減速慢行，本次絕對沒有超速，希望
    可以開庭云云。
三、按行車速度依速限標誌或標線之規定，道路交通安全規則第
    93條第1項定有明文。次按汽車駕駛人，行車速度超過規定
    之最高時速，處新臺幣1200元以上2400元以下罰鍰；汽車駕
    駛人違反第40條規定者，並記違規點數1點；道路交通管理
    處罰條例第40條、第63條第1項第1款亦有明文。
四、經查：
  (一)按汽車駕駛人行車速度超過規定之最高速限或低於規定之最
    低速限，當場不能或不宜攔截製單舉發者，經以科學儀器取
    得證據資料證明其行為違規時，得逕予舉發；道路交通管理
    處罰條例第7條之2第2項第9款、第1項第7款分別定有明文。
    而本件移動式雷達測速儀屬於前開法條所稱之「科學儀器」
    ，應屬無疑。是汽車駕駛人若有超速違規之行為，經合法檢
    測目前仍在有效期限內之測速儀器拍攝到超速違規之情，舉
    發機關逕依測速儀器之結果，逕行舉發，於法有據，是以，
    本件爭執點，主要應該係在該移動式雷達測速儀是否經檢定
    合格且在有效期間內。
  (二)依據取締員警所提出雷達測速儀檢定合格證書記載：「三規
    格：13.45G Hz(Ku-Band)照相式。四廠牌：GATSOMETER。五
    型號：（一）主機：MRC。（二）天線：MRC。六器號：（一
    ）主機：1317。（二）天線：13171。七檢定合格單號碼：J
    0GA0000000A、J0GA0000000B。八檢定日期：98年11月6日。
    九有效期限：99年11月30日。」，此有經濟部標準檢驗局98
    年11月6日核發之雷達測速儀檢定合格證書在卷為憑。對照
    異議人遭舉發之超速照片上所顯示之測速儀型號記載：「本
    移動式雷達型器號MRC1317有效期限99年11月」之內容，明
    顯可知，二者確屬同一雷達測試儀，而該雷達測試儀目前仍
    在檢定合格有效期間內。是以，異議人質疑本件之雷達測速
    儀之正確性，要屬無據。
  (三)至於，異議人質疑本件僅有1張照片部分，對此，臺中縣警
    察局係函覆稱：「有關申訴所提採證相片兩張乙節部分，依
    兩張照片取證係屬感應線圈式測照儀器，其拍攝所得數據列
    需違規車輛經過路面埋設之感應線圈始啟動儀器拍攝，目前
    皆以固定桿設置於路口取締闖紅燈為主，而超速為規則以雷
    達感應式測速照相儀器採證。本案違規地點屬移動式雷達測
    速照相，其拍攝原理係以車輛通過雷達波發射範圍電腦感應
    計算所得數據列皆顯示在同一張照片上，如速度未超過設定
    速度，則儀器不會感應拍照，併予敘明。」，亦屬合理有據
    ，且不論移動式雷達測速儀或感應線圈測速儀器所設定超速
    拍攝之照片數量，均不致於影響異議人超速違規之事實，因
    此，異議人該項質疑，亦屬於法無據。
  (四)本件異議人於98年12月1日13時41分許，駕駛車牌號碼9V-09
    65號自用小客車，在臺中縣沙鹿鎮○○路168號處，因行車
    速度78公里，超過規定之最高時速60公里之違規事實，既係
    依據臺中縣警察局交通警察隊所設置經檢定合格目前仍在有
    效期間內之移動式雷達測速儀所拍攝之違規照片予以逕行舉
    發；而採證相片中異議人所駕駛之車牌號碼9V-0965號自小
    客車確實位於雷達感應區內，依該雷達測速儀測得之結果，
    該車當時行車時速為783公里，已逾該路段最高速限60公里
    之上限，此有雷達測速照片1紙、臺中縣警察局中縣警交相
    字第HD0000000號舉發違反道路交通管理事件通知單1份在卷
    可稽，異議人超速違規之行為，應堪認定。異議人空言否認
    違規行為，並要求取締員警提出2張測速照片，顯屬無據，
    要難採信。
五、綜上所述，本件異議人確有前揭超速之違規事實，原處分機
    關依道路交通管理處罰條例第40條、第63條第1項第1款之規
    定，裁處異議人罰鍰1600元，並記違規點數1點，核無違誤
    ，本件異議為無理由，應予駁回。
據上論斷，應依道路交通管理處罰條例第87條第2項，道路交通
案件處理辦法第19條規定，裁定如主文。
中    華    民    國    99    年     1    月    29    日
                    交通法庭  法  官  戴博誠
上正本證明與原本無異。
如不服本裁定應於送達後5日內向本院提出抗告狀。
                              書記官  林政佑
中    華    民    國    99    年     1    月    29    日

司法院資訊處製作；財團法人民間司法改革基金會備份。
